臺灣士林地方法院民事判決　九十一年度再易字第一號
　　再 審原 告　長榮國際開發紙業股份有限公司
　　法定代理人　李佳原
　　　　　　　　　　　　　送達.
　　法定代理人　官欽章
右當事人間請求給付貨款事件，再審原告對於本院民國九十年十一月二十二日九十年
度易簡上字第一○三號確定判決提起再審之訴，本院判決如左：
    主      文
再審之訴駁回。
再審訴訟費用由再審原告負擔。
    理      由
一、查再審之訴，必須主張原確定判決有民事訴訟法第四百九十六條或第四百九十七
    條所定之情形，始為合法。
二、本件聲請意旨略以：「打樣」之目的乃係因商品型錄「內容」及「顏色」較難以
    文字或口頭明確描述，是除委託人提供設計圖外，交易上多以承攬人依委任人之
    說明先打樣供委任人確認，進而製成成品，故自得以該樣本為雙方約定之品質。
    又公司商品型錄乃係介紹公司商品之廣告品，於型錄上文字之編排，除非有特別
    之指示或設計，其應為端正；尤以表彰公司名稱之文字更不容歪斜，始符合印刷
    型錄之基本目的；且此為印刷業者最基本之義務，不因委託人曾校對打樣而可卸
    責，原審消極不適用民法第四百九十二條之規定，爰依民事訴訟法第四百九十條
    （按應係第四百九十六條之誤）第一項第一款之規定提起再審之訴等語。
三、惟按民事訴訟法第四百九十六條第一項第一款所謂適用法規顯有錯誤者，係指確
    定判決所適用之法規，顯然不合於法律規定，或與司法院現尚有效及大法官會議
    之解釋，或本院尚有效之判例顯然違反，或消極的不適用法規，顯然影響判決者
    而言，最高法院八十六年度台再字第一○二號民事判決意旨可參。經查，本件原
    審係以兩造間之系爭契約屬民法債編所稱之承攬契約，且該經打樣確認之樣本，
    即為雙方約定承攬應完成之工作品質，則經打樣確認之印刷物上字體既原即歪斜
    ，則此亦即為雙方約定承攬應完成之工作品質，尚難認該工作物有何瑕疵，而認
    再審原告主張解除契約並無可採；均無民事訴訟法第四百九十六條第一項第一款
    所謂之適用之法規顯然不合於法律規定，或與司法院現尚有效及大法官會議之解
    釋，或尚有效之判例顯然違反之可言；更無再審原告所指，消極的不適用法規，
    顯然影響判決者之情事。是原審據此所為判決，適用法規並無錯誤，揆諸首開法
    條規定，再審原告所提起再審之訴，顯無再審理由，爰不經言詞辯論，予以駁回
    。
四、依民事訴訟法第五百零二條第二項、第七十八條，裁定如主文。
中　　　華　　　民　　　國　　九十一　　年　　　四　　　月　　二十三　　日
                                    臺灣士林地方法院民事第二庭
~B審判長法官　俞慧君
~B法　　　官　陳雅玲
~B法　　　官　洪舜帆
右為正本係照原本作成。
本判決不得上訴。
中　　　華　　　民　　　國　　九十一　　年　　　四　　　月　　二十六　　日
~B法院書記官　黃瑞華
